臺灣高雄地方法院刑事判決　　　　　　　100年度易字第988號
公　訴　人　臺灣高雄地方法院檢察署檢察官
被　　　告　王憲章
上列被告因違反保護令罪案件，經檢察官提起公訴（100 年度偵
字第12717 號），被告就被訴事實為有罪之陳述，經告知簡式審
判程序之旨，並聽取檢察官及被告之意見後，依簡式審判程序審
理，並判決如下：
    主  文
王憲章犯違反保護令罪，處拘役肆拾日，如易科罰金，以新臺幣
壹仟元折算壹日。
    事  實
一、王憲章與張美香前係夫妻關係，2 人間具有家庭暴力防治法
    第3 條第1 款所定之家庭成員關係。王憲章明知張美香已向
    臺灣高雄地方法院聲請民事保護令，經本院於民國100 年1
    月13日核發100 年度司暫家護字第16號民事暫時保護令（下
    稱系爭暫時保護令），裁定王憲章不得對張美香實施身體或
    精神上不法侵害之行為，及不得對於張美香為騷擾、跟蹤之
    行為（本院再於100 年5 月18日核發100 年度家護字第266
    號民事通常保護令，有效期間為1 年）。詎王憲章明知系爭
    暫時保護令之內容，竟基於違反保護令之犯意，於系爭暫時
    保護令有效期間即於100 年3 月1 日凌晨0 時20分許，借用
    友人鄭雅雯所有行動電話00000000000 門號，傳送內容：「
    祝妳生意興隆，有很多客人來玩妳，活到老被嫖客幹到老，
    人不好好的過日子，只想當妓女，為什麼那麼想被男人花錢
    幹妳呢？…」之簡訊，至張美香持用之門號0000000000號，
    違反系爭暫時保護令，而對張美香實施騷擾之行為。
二、案經張美香訴請高雄市政府警察局前鎮分局移送臺灣高雄地
    方法院檢察署檢察官偵查起訴。
    理  由
一、本件被告王憲章所犯家庭暴力防治法第61條第2 款違反保護
    令罪，係死刑、無期徒刑、最輕本刑為3年 以上有期徒刑以
    外之罪，其於審理程序中就被訴事實為有罪之陳述，經審判
    長告知簡式審判程序之旨，並聽取公訴人、被告之意見後，
    認為適宜進行簡式審判程序，經本院改依簡式審判程序審理
    。又簡式審判程序之證據調查，依刑事訴訟法第273 條之2
    規定，不受同法第159 條第1 項審判外陳述排除之限制，且
    被告對於卷內之各項證據，亦不爭執證據能力，故卷內所列
    之各項證據，自得作為證據，先予敘明。
二、前揭事實，業據被告王憲章於本院審理時坦承不諱，核與證
    人即告訴人張美香於警詢及偵訊時（偵卷第5 、6 頁，第25
    、26頁）、證人鄭雅雯於警詢及偵訊時（偵卷第7 頁、第25
    頁）證述情節相符，並有被告之全戶戶籍資料查詢結果1 紙
    （警卷第9 頁）、本院100 年1 月13日100 年度司暫家謢字
    第16號民事暫時保護令（偵卷第11、12頁）、本院100 年5
    月18日100 年度家護字第266 號民事通常保護令（審易卷第
    6 至8 頁）、高雄市政府警察局前鎮分局保護令執行紀錄表
    1 紙（偵卷第15頁）、簡訊內容照片4 張（偵卷第16、17頁
    ）、門號0000000000號遠傳資料查詢申設人資料、通聯紀錄
    1 份（偵卷第33至35頁）等附卷可稽，足認被告之自白與事
    實相符，堪予採信。本件事證明確，被告上開犯行，洵堪認
    定，應依法論科。
三、按家庭暴力防治法所稱「騷擾」者，謂任何打擾、警告、嘲
    弄或辱罵他人之言語、動作或製造使人心生畏怖情境之行為
    ，家庭暴力防治法第2 條第3 款定有明文。查，被告與告訴
    人張美香前係夫妻，有全戶戶籍資料查詢結果1 紙在卷可證
    （見警卷第9 頁），具有家庭暴力防治法第3 條第1 款所定
    之家庭成員關係，被告竟以前開言詞嘲弄、辱罵，揆諸上開
    說明，自係對告訴人張美香實施騷擾。核被告王憲章所為，
    係犯家庭暴力防治法第61條第2 款之違反保護令罪。爰審酌
    被告明知法院已核發系爭暫時保護令後，竟無視上開保護令
    之效力，以傳送簡訊方式騷擾張美香，實有不該，惟念及事
    後坦認犯行，態度尚可，被告之智識程度、犯罪之動機、目
    的、手段等一切情狀，量處如主文所示之刑，並諭知易科罰
    金之折算標準，以資懲儆。
據上論斷，應依刑事訴訟法第273 條之1 第1 項、第299 條第1
項前段，家庭暴力防治法第61條第2 款，刑法第11條前段、第41
條第1 項前段，判決如主文。
本案經檢察官馬鴻驊到庭執行職務。
中    華    民    國    100    年    8    月    30    日
                  刑事第十六庭  法  官  洪榮家
以上正本證明與原本無異。
如不服本判決應於收受送達後10日內向本院提出上訴書狀，並應
敘述具體理由；如未敘述上訴理由者，應於上訴期間屆滿後20日
內向本院補提理由書（均須按他造當事人之人數附繕本）「切勿
逕送上級法院」。
中    華    民    國   100    年    8     月    30    日
                                書記官  陳鈺甯
附錄本案論罪科刑法條：
家庭暴力防治法第61條
違反法院依第 14 條第 1 項、第 16 條第 3 項所為之下列裁定
者，為本法所稱違反保護令罪，處3年以下有期徒刑、拘役或科
或併科新臺幣10萬元以下罰金：
一、禁止實施家庭暴力。
二、禁止騷擾、接觸、跟蹤、通話、通信或其他非必要之聯絡行
    為。
三、遷出住居所。
四、遠離住居所、工作場所、學校或其他特定場所。
五、完成加害人處遇計畫。